# 求助陈版，在建工程因项目计划有变转出处理

提问人：thyconnie 时间：2017-05-10 14:21:09
请教陈版，公司 2014 年开始搞了一个项目，前期主要投入了一些人力和费用，资本化计入了在建工程，在IPO申报时计在了在建工程里，但是现在公司决定这个项目不做了，所以要把账上这笔在建工程转出，就问按照会计准则的要求应该怎么做？是否可以转出，转出到什么科目呢？
望陈版不吝赐教！

回答人：chenyiwei
如果是因为市场发生变化，管理层改变决策的原因，则一般计入管理费用，也可以接受计入营业外支出的做法。但附注中必须作出充分披露。